【裁判字號】    97,交抗,302
【裁判日期】    970331
【裁判案由】    違反道路交通管理處罰條例
【裁判全文】
臺灣高等法院交通事件裁定             97年度交抗字第302號
抗  告  人
即受處分人  甲○○
上列抗告人因違反道路交通管理處罰條例案件，不服台灣板橋地
方法院，中華民國97年1月31日所為裁定（97年度交聲字第138號
），提起抗告，本院裁定如下：
    主  文
抗告駁回。
    理  由
一、按汽車駕駛人，行經有燈光號誌管制之交岔路口闖紅燈者，
    處新臺幣1,800元以上5,400 元以下罰鍰，並記違規點數3點
    ，道路交通管理處罰條例第53條第1項、第63 條第1項第3款
    分別定有明文。所謂闖紅燈，係指車輛面對圓形紅燈時，仍
    逕予穿越路口至銜接路段，不論左轉、直行或迴轉，均屬闖
    紅燈之行為。原審以異議人即受處分人甲○○駕駛車號：38
    1－DB 號營業小客車（車輛所有人為今春交通事業有限公司
    ），於民國（下同）96 年12月4日16時許，在臺北市○○○
    路○段1巷口，有「紅燈迴轉（東→南→東）」之違規，為在
    場執勤之臺北市政府警察局大安分局臥龍街派出所員警攔停
    ，並經警告知異議人有前揭違規事實後，為警以異議人違反
    道路交通管理處罰條例第53 條第1項（闖紅燈），當場填單
    予以舉發。嗣經移送原處分機關即交通部公路總局臺北區監
    理所，異議人因不服上開舉發違規，於96 年12月6日向原處
    分機關提出申訴，經原處分機關函請原舉發機關再行查明結
    果，因認異議人確有前揭交通違規行為（本院按：原處分書
    所載舉發違規事實為「駕車行經有燈光號誌管制之交岔路口
    闖紅燈－紅燈迴轉（東→南→東）」），爰依道路交通管理
    處罰條例第53條第1 項規定，裁處罰鍰新臺幣（下同）2700
    元，並依同條例第63條第1項第3款記違規點數3點之處分。
    原處分核無違法或不當，本件異議無理由，應予駁回。
二、抗告意旨略以：員警的視力連違規單都會勾錯，難道不會看
    錯那台車？開錯單？再者並無其他證據佐證，請撤銷原處分
    云云。
三、經查：
(一)、抗告人即受處分人甲○○於96 年12月4日16時許，駕駛車號
    ：381－DB 號營業小客車，在臺北市○○○路○段1巷口，因
    有「紅燈迴轉（東→南→東）」之違規情形，為在場執勤之
    臺北市政府警察局大安分局臥龍街派出所員警攔停，經該執
    勤員警告知異議人有前揭違規事實後，當場填單予以舉發，
    並將填製完成之舉發通知單交付異議人收受等情節，有臺北
    市政府警察局北市警交字第AEW498003 號舉發違反道路交通
    管理事件通知單（下稱舉發通知單）附卷可據。且抗告人對
    於其有駕駛車號：381－DB 號營業小客車，在前揭時、地為
    警當場攔停，經警告知其違規事實後填單舉發，並將上開舉
    發通知單當場交付異議人收受等舉發經過情形，亦於異議狀
    中敘明如實，並提出上開舉發通知單影本附狀為憑。
(二)、次查，抗告人因不服前述舉發違規，向原處分機關提出申訴
    ，由原處分機關函請原舉發機關即臺北市政府警察局大安分
    局再行查明結果，經該分局以96年12月25日北市警安分交字
    第09635155400 號函復略以：「……二、經查本案係當場攔
    停舉發案件，臺端於違規時地駕駛381－DB 號營小客車確實
    「紅燈迴轉（和平東路3段1巷口東－南－東迴轉）」，經員
    警攔停並告知違規事實後，依法舉發，並經簽收在案」等意
    旨，亦有上揭函文在卷足稽。
(三)、綜上所述，足認本件原舉發員警因在場目賭抗告人有上開交
    通違規行為，並將抗告人攔停，告知其有前揭違規事實後當
    場填單舉發，且交付該舉發通知單予抗告人收受，原舉發員
    警所為舉發之程序，自屬完備、合法。抗告人仍執前詞而為
    抗告，為無理由，應予駁回。
據上論結，應依道路交通案件處理辦法第26條，刑事訴訟法第41
2條，裁定如主文。
中    華    民    國    97    年    3     月    31    日
                  刑事第三庭  審判長法  官  蔡秀雄
                                    法  官  謝靜恒
                                    法  官  許文章
以上正本證明與原本無異。
不得再抗告。
                                    書記官  蔡慧娟
中    華    民    國    97    年    4     月    1     日


司法院資訊處製作；財團法人民間司法改革基金會備份。
